臺灣高等法院民事裁定
                                    100年度家上字第146號
抗　告　人　Ａ０１
代　理　人　顏華歆律師
抗　告　人　Ａ０２
代　理　人　何春源律師 
上列當事人間請求給付生活費事件，兩造對於中華民國100年4月
6日臺灣板橋地方法院100 年度重家訴字第2號第一審判決各自提
起上訴，因家事事件法施行而改依非訟事件抗告程序處理，本院
裁定如下：
    主  文
原判決關於駁回抗告人Ａ０１後開第二項之聲請部分，暨聲請費
用之裁判均廢棄。
前項廢棄部分，抗告人Ａ０２應給付抗告人Ａ０１如附表所示有
關女兒甲○○之家庭生活費用。
Ａ０１其餘抗告駁回。
Ａ０２抗告駁回。
第一審聲請費用及第二審抗告費用由抗告人Ａ０２負擔十分之七
，餘由抗告人Ａ０１負擔。
    理  由
壹、程序方面：
    按家事事件法施行前已繫屬尚未終結之家事事件，依其進行
    程度，由繫屬之法院依本法所定程序終結之，已依法定程序
    進行之行為，效力不受影響；本法施行前已繫屬尚未終結之
    家事事件，依繫屬時之法律定法院之管轄；本法施行前之訴
    訟事件，依本法為家事非訟事件者，自本法施行後，應依本
    法所定之家事非訟程序處理之。上訴審，亦同。家事事件法
    第197條第2項、第3項、家事事件法施行細則第10 條分別定
    有明文。次按給付家庭生活費用事件為戊類事件；第三條所
    定丁類、戊類及其他家事非訟事件，除別有規定外，適用家
    事事件法第四編家事非訟程序之規定；家事非訟事件，除法
    律別有規定外，準用非訟事件法之規定。家事事件法第3 條
    第5項第6款、第74條、第97條分別定有明文。又給付家庭生
    活費用事件，包含已屆期而未支付或給付之費用，家事事件
    審理細則第95條第2 項亦有明文。查抗告人Ａ０１（下稱Ａ０１）
    係請求抗告人Ａ０２（下稱Ａ０２）分別給付已代墊及未來之家庭
    生活費用，屬家事事件法所稱之給付家庭生活費用事件。又
    本件給付生活費事件，於民國101年4月17日繫屬於本院，屬
    家事事件法於101 年6月1日公布施行前已繫屬尚未終結之家
    事事件，於同法施行後屬戊類事件即婚姻非訟事件，是本院
    已取得管轄權，應依家事事件法所定之家事非訟程序處理並
    終結之，並準用非訟事件法之規定，應以裁定行之，爰將兩
    造上訴人均改列為抗告人，先予敘明。
貳、實體方面：
一、Ａ０１主張略以：伊為中國大陸人民，於96 年6月15日在中國
    大陸與Ａ０２登記結婚，同年9 月13日遷居台灣，並育有未成
    年女兒甲○○（97年6月3日出生），伊獨力承擔子女教養與家
    庭勞動之責而未外出謀職，且Ａ０２月薪5 萬餘元，經濟能力
    較優，家庭生活費用應由其負擔，然Ａ０２自婚後即未支付家
    庭生活費用，於97年至99年間伊為求生活而代其墊付生活費
    用款項，其中向友人借款22萬，但僅取得2 萬元借據，又向
    雙親借款達人民幣144,810.92元（依本事件繫屬當日牌告賣
    出匯率1：4.631匯率換算，折合新台幣約674,619.371 元）
    用以支應家用，因伊代為履行給付家庭生活費用義務致Ａ０２
    享有債務免除之利益計69萬元，依不當得利之規定Ａ０２自應
    返還予伊。另伊並依民法第1003條之1 規定，請求Ａ０２給付
    未來家庭生活費用，即自100 年1月起至2月13日伊取得系爭
    保護令前，按99年度新北市平均每人消費支出19,502元計算
    ，Ａ０２應支付未成年子女每月之全額19,502元與其同意負擔
    伊一半之家庭生活費用8,751 元，伊僅請求按月給付28,000
    元，合計為42,000元（即1個半月28,000元+14,000元之費用
    ）。又自100年2月14日起至101年2月13日止系爭保護令有效
    期間內，Ａ０２本應按月給付伊 8,000元生活費及未成年子女6
    ,900 元幼稚園月費，經扣除後仍應按月再給付13,100元（2
    8,000元-8,000元-6,900元），至101年2月14日起至Ａ０１喪失
    未成年子女之監護權為止，則按月請求給付未成年子女之扶
    養費17,000元等語。（Ａ０１於原法院聲明請求Ａ０２應返還Ａ０１6
    9 萬元本息，及自100年1月起至117年6月3日止，按月給付Ａ
    ０１3萬元，經原法院判決Ａ０２應自101年3月起按月給付未成年
    子女之家庭生活費10,770元，直至Ａ０１喪失未成年子女之監
    護權為止，並駁回Ａ０１其餘之請求。兩造均不服，各自提起
    本件抗告。）並於本院聲明：
    ㈠抗告聲明：
    ⒈原判決不利於Ａ０１之部分廢棄。
    ⒉Ａ０２應再給付Ａ０１69萬元，及自起訴狀送達翌日起至清償日
      止以年利率百分之五計算之利息。
    ⒊Ａ０２應給付Ａ０１100年1月起至100年2月13日止之家庭生活費
      用42,000元。
    ⒋Ａ０２應於100年2月14日起至101年2月13日止按月給付Ａ０１及
      未成年子女甲○○之家庭生活費用13,100元。
    ⒌Ａ０２應於101年2月14日起至Ａ０１喪失未成年子女甲○○之監護
      權止，按月給付Ａ０１及未成年子女甲○○之家庭生活費用17,
      000元。
    ㈡答辯聲明：Ａ０２抗告駁回。
二、Ａ０２則以：依Ａ０１所提出證據資料，僅得知Ａ０１雙親曾自銀行
    提款，無足證證明有贈與或出借Ａ０１供其攜款來台並用以代
    墊家庭生活費之情，Ａ０１依不當得利法律關係請求伊返還代
    墊69萬元家庭生活費用，並無所據。況兩造已分居，而Ａ０１
    具高學歷，在外工作有謀生能力，非不能維持生活，不符配
    偶受扶養要件，因兩造均有經濟能力，未成年子女甲○○之監
    護權由兩造共同為之，則應各負擔二分之一之費用，且伊受
    聘薪資有限，更遭Ａ０１扣押不動產及扣薪三分之一，陷於經
    濟困頓，由伊負擔未成年子女甲○○之生活費用比例過高，有
    違衡平等語，資為抗辯。並於本院聲明：
    ㈠抗告聲明：
    ⒈原判決不利於Ａ０２之部分廢棄。
    ⒉上廢棄部分，駁回Ａ０１在原法院之訴。
    ㈡答辯聲明：Ａ０１抗告駁回。
三、Ａ０１分別請求Ａ０２給付已代墊及未付之家庭生活費用，為Ａ０２
    所否認，並以前詞置辯，是本件主要之爭點厥為：㈠Ａ０２是否
    未支付家庭生活費用而由Ａ０１代墊費用69萬元？㈡Ａ０１得否請
    求Ａ０２給付家庭生活費用？金額為何？茲就Ａ０１各項給付請求
    有無理由，分別論述如下：
  ㈠關於Ａ０１請求返還過去代墊家庭生活費用部分之爭點：
  ⒈按家庭生活費用，除法律或契約另有約定外，由夫妻各依其
    經濟能力、家事勞動或其他情事分擔之，民法第1003 條之1
    第1 項定有明文。又當事人主張有利於己之事實者，就其事
    實有舉證之責任，民事訴訟法第277 條亦有明文。民事訴訟
    如係由原告主張權利者，應先由原告負舉證之責，若原告先
    不能舉證，以證實自己主張之事實為真實，則被告就其抗辯
    事實即令不能舉證，或其所舉證據尚有疵累，亦應駁回原告
    之請求（最高法院17年上字第917號判例意旨參照）。
  ⒉經查：
  ⑴Ａ０１主張：Ａ０２婚後未支付家庭生活費用，其有代為墊付96年7
    月1日起至99年10月底之家庭生活費用，得依不當得利之法
    律關係請求Ａ０２返還因此受有債務免除之利益69萬元云云，
    固據其提出統一發票、待產、產後醫療費用及結婚相關單據
    等收據為證（見本院卷㈠第45-56、95-158頁）。惟Ａ０２陳稱
    於100年1月23日即搬離兩造住處（見原審卷第196頁反面、
    本院卷㈡第93頁反面），Ａ０１亦稱Ａ０２於100年1月後開始來來
    去去，同年9月正式離家分居等語（見本院卷㈡第93頁反面）
    ，足見兩造至少於100年1月前仍共同居住於Ａ０２名下系爭房
    屋，則於共同生活期間家庭生活費用支出之相關單據，乃夫
    或妻於日常生活中支付費用後所留存，本於同財共居之情形
    下，任一方均得任意在家中蒐集、保管相關單據，尚難僅憑
    日後單據之提出，遽認所有家庭生活費用即為其所負擔。況
    且兩造婚後即共同居住於Ａ０２名下房屋即新北市○○區○○○路0
    段000○0 號房屋（下稱系爭房屋），Ａ０２除有支付水電瓦斯
    費及家用雜支，並為Ａ０１申辦信用卡供其使用且為其繳付信
    用卡費，尚且於97 年8月15日匯款6萬人民幣、99年10月、1
    1月、12月分別匯款3千、3千、8 千元予Ａ０１（見本院卷二第
    3頁筆錄所載），而Ａ０２另有支出甲○○之托兒所及醫療費用等
    情，亦業據其提出水電瓦斯費收據（見原審卷第38-67 頁）
    、信用卡帳單（見原審卷第68-162頁）、醫療費用收據（見
    原審卷第000-000頁）、雜支收據（見原審卷第165-166頁）
    、匯款單（見原審卷第167頁）、存摺封面及內頁節本（見
    原審卷第000-000頁）、托兒所收據（見原審卷第171 頁）
    為證，是依兩造前揭所提各項單據，堪認兩造於婚後同居時
    期，均有為家庭生活費用支出之實，則Ａ０１主張因Ａ０２全然未
    負擔家庭生活費用一節，即非有據。況且夫妻合組家庭生活
    ，對於家庭生活費用本有共同負擔之責，始得求圓滿和協，
    縱Ａ０１確有支應部分家庭生活費用，亦符一般社會常情，尚
    難據此即謂Ａ０２有何不當得利之情，Ａ０１所述，尚非可採。
  ⑵又Ａ０１主張：於97年至99年間自大陸返台時，攜帶自己存款及
    父母給予之金額來台使用，另向友人借款以為家庭生活費用
    之支付云云，並提出護照入出境節本（見原審卷第000-000
    頁）、Ａ０１父母之帳戶查詢資料（見原審卷第184-191頁）、
    取款條（見原審卷第201 頁）、借款收據（見原審卷第204 
    頁）等件為證。然查，依其所提出入出境、帳戶及取款條等
    證據，僅得證明確有出入境及款項提領或存入紀錄，而借款
    收據亦僅能證明Ａ０１與他人成立消費借貸關係，尚難遽認Ａ０１
    有向父母或友人借款供作家庭生活費用之用，況且Ａ０２尚有
    支付家庭生活費用之情，已如前述，則Ａ０１主張有為Ａ０２代墊
    生活費用達69萬元云云，殊非可採。
  ⑶承上，Ａ０２對於家庭生活費用並非全未支付，而Ａ０１亦未能證
    明確有代為墊付之情，則其主張有代為墊付96年7月1日起至
    99年10月底之家庭生活費用，得依不當得利之法律關係請求
    Ａ０２返還因此受有債務免除之利益69萬云云，即非有據，不
    足採信。
  ㈡關於Ａ０１請求Ａ０２給付生活費用部分之爭點：
  ⒈次按家庭生活費用乃維持圓滿婚姻共同生活基本需要之一，
    不因夫妻婚後採行何種夫妻財產制而有不同。夫妻基於獨立
    、平等之人格，對於婚姻共同體之維持，均有責任。為貫徹
    男女平等原則，爰於第1 項規定家庭生活費用，由夫妻各依
    其經濟能力、家事勞動或其他情事分擔之，期經濟能力強而
    從事家務勞動少者，得支付較多之生活費用；反之亦然，以
    兼顧夫妻權益，並肯定家事勞動之價值，此觀民法第1003條
    之1第1項立法理由所揭之旨，足徵家庭生活費用之支出，乃
    指本於婚姻家庭生活有所付出者方屬之。申言之，不論其支
    出之項目為何，均應以維繫婚姻共營家庭生活之目的為依歸
    ，亦即家庭生活費用之負擔應以婚姻共同生活關係存在為前
    提，倘相關費用之支出，並非出於經營婚姻、維持家計所為
    、或欠缺婚姻共同生活事實者，其性質自難謂屬家庭生活費
    用。是以夫妻互負同居義務，於婚姻共同生活期間所生之費
    用，固應適用家庭生活費用負擔之規定，包括未成年子女之
    保護教養費用支出及夫妻為維護婚姻共同生活所需之一切生
    活費用在內，義務人需負生活保持義務。但於夫妻別居期間
    ，別居中之夫妻既已無婚姻共同生活之事實，其相互協力扶
    助關係淡薄，別居期間所生之一切生活所需費用，並非為維
    繫婚姻共營家庭生活之目的所支出，是以他方配偶應無家庭
    生活費用之負擔可言。惟配偶之一方陷於不能維持生活者，
    依民法第1116條之1、第1117 條之規定，基於夫妻身分關係
    ，當即由家庭生活費用負擔轉換適用夫妻扶養法理以資解決
    （參魏大喨，論夫妻間之扶養與家庭生活費用負擔─以夫妻
    別居為中心，收錄於民法親屬繼承實例問題分析，第245 頁
    至第263頁）。經查：
  ⑴Ａ０１雖請求Ａ０２給付自100年1月至101年2月13日止Ａ０１個人應消
    費之家庭生活費用，惟兩造既不爭執Ａ０２於100年1月開始即
    未常住於兩造原先住處即Ａ０２名下系爭房屋，並自100年9月
    間正式分居，已如前述，況且依兩造另案臺灣板橋地方法院
    100年度婚字第452號和解筆錄所載：兩造同意暫時分房生活
    ，直至Ａ０１取得中華民國身分證起30日內，Ａ０１同意儘速辦理
    離婚（見本院卷㈡第46頁）內容觀之，顯見兩造雖未辦理離
    婚，係為符合法令而使Ａ０１順利取得中華民國身分，難認有
    何繼續維繫婚姻共營家庭生活之關係或目的，是兩造於100
    年1月間起，彼此相互協力扶助關係淡薄，自無為維繫婚姻
    共營家庭生活為目的而支出家庭生活費用之必要（未成年子
    女之扶養費用則非屬之，詳後述），則Ａ０２自無負擔家庭生
    活費用可言。至Ａ０１請求100年1月起至101年2月13日止關於
    其個人之家庭生活費用，依前揭規定與說明，應轉換適用夫
    妻法理以為解決，即須以Ａ０１是否陷於不能維持生活，始得
    請求Ａ０２給付扶養費用。
  ⑵又Ａ０１於本院自陳於100年度共有4個月收入各7、8千元等語（
    見本院卷㈡第22頁反面），且其於100 年度共有薪資所得44,
    268元，並於國泰世華商業銀行設有存款戶以收取利息，但
    名下無財產等情，有本院依職權調取Ａ０１100 年度稅務電子
    閘門財產所得調件明細表可稽（見本院卷㈡第000-000 頁）
    。再參酌Ａ０１另陳稱：有公司要我做正職的工作，薪水每月2
    5,000元，但因要照顧小孩無法擔任正職，未成年子女甲○○1
    01年9月將進入公立幼稚園就讀，目前僅能擔任臨時工（見
    本院卷㈡第22頁反面）等語，足見Ａ０１應有工作謀生能力，無
    不能維持生活之情。況且Ａ０２雖搬離兩造共同住處即Ａ０２名下
    系爭房屋，但仍允Ａ０１與未成年子女繼續居住於該址迄至兩
    造離婚時（見本院卷㈡第46頁和解筆錄），自無額外負擔房
    屋租金之虞，且Ａ０１已扣押查封系爭房屋（見原審卷第196 
    頁反面），復參以Ａ０１前向臺灣板橋地方法院聲請保護令，
    經該院於100年2月14日核發99年度2122號通常保護令，令Ａ０
    ２應按月給付Ａ０１及兩造未成年子女甲○○扶養費8, 000元及甲
    ○○就讀幼稚園之學費（註冊費13,000元、每月月費6,900元
    ），有效期間1年，有該保護令在卷可參（見原審卷第215 
    頁），難認Ａ０１有何額外負擔而陷於不能維持生活之狀況，
    揆諸前揭說明，自不符請求給付扶養費之情，則其遽向Ａ０２
    請求給付家庭生活費用，尚非有據。
  ⒉再按父母對於未成年之子女，有保護及教養之權利義務。對
    於未成年子女之權利義務，除法律另有規定外，由父母共同
    行使或負擔之。又扶養之程度，應按受扶養權利者之需要與
    負扶養義務者之經濟能力及身分定之。民法第1084條第2 項
    、第1089條第1項、第1119 條定有明文。所謂保護及教養之
    權利義務，係包括扶養在內。由於此扶養義務係屬生活保持
    義務，是於婚姻關係存續中，因父母對子女之扶養費用（保
    護教養費用）係構成家庭生活費用之一部，故在父母對子女
    扶養費用義務之內部分擔上，係依家庭生活費用之法理，即
    由夫妻各依其經濟能力、家事勞動或其他情事分擔之，以資
    解決。準此，父母應依各自之資力，對未成年子女負扶養義
    務，對於未成年子女之扶養費用均應分擔，未成年子女若由
    父母之一方單獨扶養者，自得依不當得利之規定，請求他方
    償還代墊其應分擔之扶養費用（最高法院92年度台上字第16
    99號判決意旨參照）。查：
  ⑴Ａ０１請求Ａ０２給付自100年1月起至Ａ０１喪失未成年子女甲○○監護
    權為止，Ａ０２應分擔甲○○扶養費之家庭生活費用，固據其提
    出相關單據（見本院卷㈠第201-364 頁），併依行政院主計
    處公布月消費支出統計資料為請求依據（見本院卷二第3 頁
    筆錄所載）云云。惟所謂包含未成年子女扶養費用之家庭生
    活費用，必定支出食品飲料、衣著鞋襪、水電費、燃料動力
    、家庭器具設備、醫療保健、交通運輸、娛樂教育文化及雜
    項等消費支出，且上開支出多涉及親子共用（如水電、燃料
    、食品、家庭設備等）無法逐一取具支出憑據等證據，此為
    眾所周知之事實，是Ａ０１前揭所提單據，尚難逕認均屬未成
    年子女生活費用之支出。而行政院主計處有關國人平均消費
    支出之調查報告，其消費支出項目為食品費、飲料費、衣著
    及鞋襪類、燃料及燈光、家庭及傢具設備、家事管理、保健
    及醫療、運輸及通訊（內含交通工具及通訊購置、交通設備
    使用管理費、乘交通設備之費用、其他通訊費）、娛樂教育
    及文化服務（內含旅遊費用、娛樂消遣服務、書報雜誌文具
    、娛樂器材及附屬品、教育及研究費）、雜項支出等項，既
    已包括家庭生活所需及扶養未成年子女之各項費用，解釋上
    自可作為本件家庭生活費及未成年子女扶養費用之參考標準
    。
  ⑵又Ａ０１及未成年子女甲○○居住於新北市○○區，依行政院主計處
    家庭收支調查報告所載（見本院卷㈡第122-128 頁），100年
    新北市平均每戶消費支出為745,901元，則平均每戶每月消
    費支出為62,158元（計算式：745,901/12=62,158.41，小數
    點以下四捨五入），並據此計算平均每人每月消費支出為18
    ,722元（計算式：62,158/新北市平均每戶人數3.32人=18,7
    22.28，小數點以下四捨五入），然此係以100年新北市地區
    平均每戶所得收入總計1,116,342 元為前提，故未成年子女
    甲○○每月之生活費用數額，應按兩造經濟狀況而定，尚非必
    享有前揭平均每人每月消費支出18,722元之待遇，否則將造
    成收入不敷支出，陷於家庭長期借貸渡日且無積蓄之窘境，
    非謂常態。
  ⑶復依本院職權調取兩造100 年度稅務電子閘門財產所得調件
    明細表所示（見本院卷㈡第113-121頁），Ａ０２100年薪資收入
    （不含股利）為866,412元，Ａ０１同年薪資收入固為44,268 
    元，但二者差距懸殊，參酌Ａ０１於未成年子女甲○○101年9月
    進入公立幼稚園就讀前，因照養子女無法從事正職工作，僅
    能擔任臨時工，尚且需負擔自身維持生活之支出，已如前述
    ，應認101年9月未成年子女甲○○將入學Ａ０１得擔任正職工作
    前，關於甲○○之扶養費用應由Ａ０２全額負擔。
  ⑷又關於100 年度甲○○每月扶養費用，以Ａ０２該年度收入總數與
    當年度新北市平均每戶所得收入之比例計算，其數額應以14
    ,530元（計算式：866,412/1,116,342×18,722=14,530.46 
    ，小數點以下四捨五入）為適當，並應由Ａ０２全額負擔之。
  ⑸另Ａ０２100 年12月31日自沙崙國小離職後改任職於新莊育民國
    小，每月薪資變更42,000 元（見本院卷㈡第2頁反面），並
    有離職證明書在卷為證（見本院卷㈡第6 頁），惟其亦稱於
    外面有打工，薪水不一定等語（見本院卷㈡第2 頁反面），
    核與其99 年度、100年度分別均有臺北市信義運動中心所給
    予薪資114,000元、210,000 元（見本院卷㈠第2頁反面及前
    揭100 年度稅務電子閘門財產所得調件明細表）之情相符，
    本院審酌上情，認其於101 年度開始，每月薪資及打工收入
    合計約達55,500元之數，是依其每月收入與新北市平均每戶
    每月所得收入93,029元（計算式：1,116,342/12=93,028.5 
    ，小數點以下四捨五入）比例計算，於101年9月前甲○○每月
    扶養費用應以11,169元（計算式55,500/93,029×18,722=11,
    169.32 ，小數點以下四捨五入）為適當，且應由Ａ０２全額負
    擔之。
  ⑹至101年9月開始，甲○○既得進入幼稚園就讀，Ａ０１將得從事每
    月25,000 元薪資之正職工作，幼稚園下午5時放學，Ａ０１父
    母亦會協助照顧（見本院卷㈡第22頁反面），自應將其收入
    列為甲○○每月扶養費用之考量，則兩造101年9月後每月薪資
    總和應為80,500元（計算式：55,500+25,000=80,500），與
    新北市平均每戶每月所得收入比例計算，甲○○每月扶養費用
    應調高為16,201元（80,500/93,029×18,722=16,200.71 ，
    小數點以下四捨五入），且審酌兩造之經濟能力收入及財產
    狀況，應由Ａ０２負擔7/10、Ａ０１負擔3/10為適當，則Ａ０２自101
    年9月開始應負擔甲○○之扶養費為11,341元（計算式：16,20
    1×0.7=11,340.7，小數點以下四捨五入）。
  ⑺惟臺灣板橋地方法院99年度家護字第2122號通常保護令已令Ａ
    ０２自100年2月14日起至101年2月13日止負擔甲○○與Ａ０１的生
    活費每月8,000 元在案，自應扣除，是Ａ０１請求Ａ０２給付有關
    女兒甲○○之家庭生活費，100年1月應為14,530元，100年2月
    至100年12月每月應再給付6,530元（計算式:14,530元-8,00
    0元=6,530元），101年1、2月每月應再給付3,169元（計算
    式:11,169元-8,000元=3,169 元），自101年3月至8月，每
    月應給付11,169元，自101年9月起迄至Ａ０１喪失女兒監護權
    止，按月給付11,341元之範圍內有理由，逾此範圍之請求則
    屬無據。
四、綜上所述，Ａ０１基於民法第1003條之1 家庭生活費用請求權
    之法律關係，請求Ａ０２100年1月給付14,530元，100年2月至1
    00年12月每月再給付6,530元，101 年1、2月每月再給付3,1
    69元，自101年3月至8月按月給付11,169元，自101年9月起
    迄至Ａ０１喪失女兒監護權止，按月給付11,341元之範圍內有
    理由，自應准許，逾此範圍之請求，及Ａ０１請求Ａ０２返還過去
    代墊之家庭生活費69萬元暨自100年1月起至101年2月13日止
    關於Ａ０１個人之家庭生活費部分，均無理由，應予駁回。原
    審就上開應准許部分，僅判命Ａ０２應自101年3 月起至Ａ０１喪
    失女兒甲○○監護權止，按月於每月5日前，給付Ａ０１有關女兒
    甲○○之家庭生活費10,770元，並為假執行之宣告，尚有未足
    ，Ａ０１抗告意旨請求Ａ０２再給付家庭生活費，為有理由，爰由
    本院予以改裁定如主文第二項所示，就原審判決所命給付部
    分，Ａ０２抗告意旨指摘原判決該部分不當，求予廢棄，為無
    理由，應駁回其抗告。至就Ａ０１請求無理由部分，原審為Ａ０１
    敗訴之判決，並駁回假執行之聲請，於法尚無不合，Ａ０１抗
    告意旨指摘原判決該部分不當，求予廢棄，為無理由，應駁
    回其抗告。
五、本件Ａ０１抗告為一部有理由、一部無理由，Ａ０２抗告為無理由
    ，依家事事件法第98條、第52條、第74條、第97條、第197
    條、非訟事件法第36條、民事訴訟法第78條、第79 條，裁
    定如主文。
中　　華　　民　　國　 101　　年　　12　　月　　11　　日
                    家事法庭
                        審判長法　官  張宗權
                              法　官  林鳳珠
                              法　官  陶亞琴
正本係照原本作成。
本裁定除以適用法規顯有錯誤為理由外，不得再抗告。如提再抗
告，應於收受送達後10日內向本院提出再抗告狀（須附繕本），
並繳納再抗告費新台幣１千元。
提起再抗告應委任律師或具有律師資格之人之委任狀；委任有律
師資格者，另應附具律師資格證書及釋明委任人與受任人有民事
訴訟法第466 條之1 第1 項但書或第2 項所定關係之釋明文書影
本。（依據：家事事件法第94條第2 項）
中　　華　　民　　國　 101　　年　　12　　月　　11　　日
                              書記官  蘇秋凉
附註：
民事訴訟法第466條之1（第1項、第2項）：
對於第二審判決上訴，上訴人應委任律師為訴訟代理人。但上訴
人或其他法定代理人具有律師資格者，不在此限。
上訴人之配偶、三親等內之血親、二親等內之姻親，或上訴人為
法人、中央或地方機關時，其所屬專任人員具有律師資格並經法
院認為適當者，亦得為第三審訴訟代理人。





附表：（Ａ０１得請求Ａ０２給付有關子女甲○○之家庭生活費
        用之期間及數額）

期    間（民國） 給付金額（新台幣） 100年1月 14,350元 100年2月至同年12月 每月應再給付6,530元 101年1、2月 每月應再給付3,169元 101年3月至同年8月 按月於每月5日應再給付399元 101年9月迄至Ａ０１喪失女兒甲○○監護權止 按月於每月5日應再給付571元